臺灣板橋地方法院刑事判決               99年度訴字第221號
公  訴  人  臺灣板橋地方法院檢察署檢察官
被      告  蔡惟哲
選任辯護人  蔡宥祥  律師
上列被告因妨害性自主等案件，經檢察官提起公訴（98年度偵字
第28146 號），本院判決如下：
    主  文                                              
蔡惟哲媒介使未滿十八歲之人為性交易，處有期徒刑壹年貳月。
又對於未滿十四歲之女子為性交，處有期徒刑參年貳月。應執行
有期徒刑參年拾月。
    事  實
一、蔡惟哲民國98年間，經由網路聊天室結識Ｂ女（代號為0000
    0000號，83年6 月生，真實姓名、年籍詳卷），進而結識Ｂ
    女之友人Ａ女（代號為00000000號，82年10月生，真實姓名
    、年籍詳卷）、Ｃ女（代號為00000000號，85年8 月生，真
    實姓名、年籍詳卷）、Ｄ女（代號為00000000號，85年2 月
    生，真實姓名、年籍詳卷）等人，並知悉Ａ女、Ｂ女、Ｃ女
    、Ｄ女等人之實際年齡。嗣蔡惟哲於98年9 月1 日晚間，與
    真實姓名、年籍不詳、綽號「叔叔」之成年男子，及數名「
    叔叔」友人之成年男子，一同在臺北縣蘆洲市（已改制為新
    北市蘆洲區；以下均沿用改制前之地名）復興路228 號「星
    光大道卡拉OK」酒店內飲酒、唱歌，其間因「叔叔」表示欲
    找年輕女子前來坐檯、陪酒，供渠等猥褻作樂，蔡惟哲乃於
    同日晚間11、12時許，以其所使用之0000000000號行動電話
    門號（申請人為其母蔡劉秋香），撥打Ｃ女所使用之000000
    0000號行動電話門號與Ｃ女聯絡後，得知Ｃ女與Ａ女、Ｂ女
    、Ｄ女等人適共聚一處，蔡惟哲明知Ａ女、Ｂ女、Ｃ女、Ｄ
    女等人均為未滿18歲之女子，竟仍基於引誘、媒介使未滿18
    歲之人為性交易之犯意，向Ｃ女誘稱：過來陪酒，有錢可以
    賺等語，待Ｃ女與Ａ女、Ｂ女、Ｄ女確認均有意願後，蔡惟
    哲即告知Ｃ女上址「星光大道卡拉OK」酒店之地址，由Ｃ女
    等人自行前往；Ａ女、Ｂ女、Ｃ女、Ｄ女等人抵達後，即在
    該酒店包廂內，任由「叔叔」等男子（不含蔡惟哲本人）撫
    摸渠等大腿內外側、胸部、背部、腰部、下體等部位，而為
    猥褻之行為，結束時即由「叔叔」交付現金新臺幣（下同）
    2,000 元予蔡惟哲，蔡惟哲則將之交予Ｃ女，由Ａ女、Ｂ女
    、Ｃ女、Ｄ女等人均分，各分得500 元；蔡惟哲即以前述方
    式，引誘、媒介（起訴書贅載「容留」，應予更正）使Ａ女
    、Ｂ女、Ｃ女、Ｄ女等人與「叔叔」等男子為猥褻之性交易
    行為。又蔡惟哲與Ａ女、Ｂ女、Ｃ女、Ｄ女等人於98年9 月
    2 日凌晨2 、3 時許離開酒店時，因時間已晚，Ａ女等人表
    示欲在外過夜，蔡惟哲乃帶同Ａ女等人前往臺北縣三重市○
    ○○路6 號「蝴蝶谷大旅社」投宿，並分兩房間休息；蔡惟
    哲於就寢時，因與Ｄ女同房間，因而心生慾念，其明知Ｄ女
    係未滿14歲之女子，竟仍基於與未滿14歲女子為性交之犯意
    ，於同日凌晨某時，在上開與Ｄ女共處之旅館房間內，於徵
    得Ｄ女之同意後，以將其手指、陰莖插入Ｄ女陰道內之方式
    ，對Ｄ女為性交行為得逞。嗣因Ｄ女之家長發覺Ｄ女行蹤可
    疑，乃求助於警方，經警深入詢問Ｄ女及Ａ女、Ｂ女、Ｃ女
    等人後，始偵知全盤上情。
二、案經臺北縣政府警察局（已改制為新北市政府警察局；起訴
    書誤載為臺北市政府警察局）移送臺灣板橋地方法院檢察署
    檢察官偵查起訴。
    理  由
一、按被告以外之人於審判外之陳述，經當事人於審判程序同意
    作為證據，法院審酌該言詞陳述或書面陳述作成時之情況，
    認為適當者，得為證據，刑事訴訟法第159 條之5 第1 項定
    有明文。本件被害人Ａ女、Ｂ女、Ｃ女、Ｄ女等人於警詢中
    所為之陳述，被告蔡惟哲及其辯護人、檢察官於本院審理程
    序中，均表示無意見且同意作為證據（見本院100 年9 月16
    日審判筆錄第15至第16頁），本院審酌上開被害人Ａ女、Ｂ
    女、Ｃ女、Ｄ女等人於警詢中所為之陳述，依渠等陳述作成
    時之外部情況，並無該等供述證據係違法取得或信用性明顯
    過低之情形，認為適當，依首揭刑事訴訟法第159 條之5 第
    1 項規定，上開被害人Ａ女、Ｂ女、Ｃ女、Ｄ女等人於警詢
    中之陳述，自有證據能力，此合先敘明。
二、上揭事實，業據被告於本院審理時坦白承認，核與被害人Ａ
    女、Ｂ女、Ｃ女、Ｄ女等人於警詢中及偵查中檢察官訊問時
    指訴及證述之情節、被害人Ａ女於本院審理時證述之情節大
    致相符，並有被害人Ａ女、Ｂ女、Ｃ女、Ｄ女等人之真實姓
    名對照表各1 紙、行動電話雙向通聯記錄1 份、旅客登記表
    1 紙等在卷可稽，足認被告上開自白，核與事實相符；本件
    事證明確，被告犯行堪以認定。
三、核被告所為，係犯兒童及少年性交易防制條例第23條第1 項
    之媒介使未滿18歲之人為性交易罪、刑法第227 條第1 項之
    對於未滿14歲之女子為性交罪。按兒童及少年性交易防制條
    例為有關兒童及少年性交易防制事項之特別法，優先他法適
    用，同條例第5 條前段定有明文，依特別法優於普通法之原
    則，被告本件引誘、媒介被害人Ａ女、Ｂ女、Ｃ女、Ｄ女等
    人與他人為猥褻性交易之行為，自應適用兒童及少年性交易
    防制條例之規定處斷，而無刑法第233 條第1 項規定之適用
    。被告「引誘」被害人Ａ女等人為性交易之低度行為，應為
    其「媒介」被害人Ａ女等人為性交易之高度行為所吸收，不
    另論罪；被告以一媒介行為，使被害人Ａ女、Ｂ女、Ｃ女、
    Ｄ女等4 名未滿18歲之人為性交易，所侵害者為同一社會法
    益，僅論以一媒介使未滿18歲之人為性交易罪。被告上開媒
    介使未滿18歲之人為性交易、對於未滿14歲之女子為性交等
    2 項犯行，犯意各別，行為互異，應予分論併罰。爰審酌被
    告之犯罪動機、目的、手段、其行為對於各被害人及社會善
    良風俗所造成之危害程度，及被告犯後於本院審理時已坦承
    全部犯行，深具悔意，犯後態度尚稱良好等一切情狀，就其
    各次犯行分別量處如主文所示之刑，並定其應執行之刑。
據上論斷，應依刑事訴訟法第299 條第1 項前段，兒童及少年性
交易防制條例第23條第1 項，刑法第11條前段、第227 條第1 項
、第51條第5 款，判決如主文。
本案經檢察官林建良到庭執行職務

中    華    民    國   100    年    9     月    30    日
                刑事第十九庭  審判長法  官  楊志雄
                                    法  官  陳海寧
                                    法  官  劉景宜
上列正本證明與原本無異。
如不服本判決，應於判決送達後10日內敘明上訴理由，向本院提
出上訴狀 (應附繕本) ，上訴於臺灣高等法院。其未敘述上訴理
由者，應於上訴期間屆滿後20日內向本院補提理由書「切勿逕送
上級法院」。
                                    書記官  謝秀青 
中    華    民    國   100    年    10    月    11    日
附錄本案論罪科刑法條全文
兒童及少年性交易防制條例第23條第1 項
刑法第227條第1項

兒童及少年性交易防制條例第23條
引誘、容留、媒介、協助或以他法，使未滿十八歲之人為性交易
者，處1 年以上7 年以下有期徒刑，得併科新臺幣3 百萬元以下
罰金。以詐術犯之者，亦同。
意圖營利而犯前項之罪者，處3 年以上10年以下有期徒刑，併科
新臺幣5 百萬元以下罰金。
媒介、收受、藏匿前2 項被害人或使之隱避者，處1 年以上7 年
以下有期徒刑，得併科新臺幣3 百萬元以下罰金。
前項收受、藏匿行為之媒介者，亦同。
前 4 項之未遂犯罰之。

中華民國刑法第227條
（未成年人）
對於未滿十四歲之男女為性交者，處3 年以上10年以下有期徒刑
。
對於未滿十四歲之男女為猥褻之行為者，處6 月以上5 年以下有
期徒刑。
對於十四歲以上未滿十六歲之男女為性交者，處7 年以下有期徒
刑。
對於十四歲以上未滿十六歲之男女為猥褻之行為者，處3 年以下
有期徒刑。
第1 項、第3 項之未遂犯罰之。